台灣新竹地方法院刑事判決　　　　　　　　　　　　　　　九十年度自字第六二號
　　自　訴　人　乙○○
　　被　　　告　丙○○
　　　　　　　　甲○○
右列被告因恐嚇等案件，經自訴人提起自訴，本院判決如左：
    主  文
丙○○、甲○○均無罪。
    理  由
一、本件自訴意旨略以：民國九十年七月二十四日，被告丙○○在家中客廳，用拳頭
    及拖鞋打自訴人乙○○臉部及手指，且每次都言語激怒，當天說自訴人白癡、神
    精病，之後就出手打人，後自訴人在九十年七月二十五日到新竹醫院驗傷，且被
    告二人對自訴人說再這樣子白癡且沒有工作的話，就要揍人，這是二人都有說，
    被告甲○○只有言語恐嚇沒有用暴力，在客廳沙發上說，你小心一點，並時常用
    言語侮辱說神精病，恐嚇是在七月到八月中都有講，八月三十日晚上九時都有講
    ，都是說白癡、神精病、沒有工作要揍人等情（本院九十年九月五日訊問筆錄參
    見）。（餘詳如附件自訴狀及自訴補充狀，如附件）
二、按犯罪事實應依證據認定之，無證據不得推定其犯罪事實；又不能證明被告犯罪
    者，應諭知無罪之判決，刑事訴訟法第一百五十四條、第三百零一條第一項分別
    定有明文。而所謂認定犯罪事實之證據，係指足以認定被告確有犯罪行為之積極
    證據而言，該項證據自須適合於被告犯罪事實之認定，始得採為斷罪資料，又告
    訴人之告訴，係以使被告受刑事訴追為目的，是其陳述是否與事實相符，仍應調
    查其他證據以資審認，此觀諸最高法院二十九年上字第三一○五號、四十年台上
    字第八六號及五十二年台上字第一三○○號判例自明。
三、自訴人認被告丙○○、甲○○二人涉有傷害、恐嚇、侮辱之罪嫌，無非係以自訴
    人之指述以及行政院衛生署新竹醫院診斷證明書資為佐證。訊之被告丙○○、甲○○二人否認有前揭行為，均辯稱：並未傷害、恐嚇、侮辱自訴人，因先前自訴
    人發生車禍，腦部受傷，之後就不斷告家人等語。經查：證人即自訴人與被告之
    母丁○○○證稱：「（有無看見丙○○打乙○○？）我沒有看到，因乙○○出車
    禍後神智不清楚，丙○○不會去打他，乙○○車禍後腦開刀好幾次沒有事就告他
    哥他嫂。」、「（九十年七月二十四日晚上在家裡有用拳頭、拖鞋打？）我沒有
    看到。」、「（在家裡二人有無罵乙○○說是白癡、精神病且說沒有工作要揍他
    ？）我沒有聽他這樣說過，乙○○會去找工作，但老闆看他這樣子就不用他，我
    常常他說你的頭開刀這麼多次，不是你哥嫂害的，不要到法院告他們，我對他說
    了很多次，他嫂飯煮好後會叫自訴人出來吃飯，但自訴人都說你們先吃，他的腦
    開刀後不好。」、「（乙○○說在家裡你有看到他被打的經過？）我工作很晚回
    來我沒有看到，乙○○自己會很痛苦，所以不斷告他的二個哥嫂，自訴人的腦部
    開刀很難過。」等語（本院九十年十月十七日訊問筆錄參見），而證人所述自訴
    人之病情，亦有為恭醫院九十年十一月十六日（九十）為恭醫字第一一三一號函
    在卷可稽，是應堪採信，另自訴人所提出之新竹醫院診斷證明書固載有「右臉頰
    挫傷、右手掌紅腫」之傷害，惟此，僅足以認定自訴人曾受有此種傷害，惟證人
    丁○○○證稱被告二人並未有前揭行為，已如前述，則尚無從認定自訴人所受此
    傷勢係由被告丙○○所為，況自訴人所受「右手掌紅腫」之傷害之部分，亦難以
    想像係如何因他人之行為所造成，綜上所述，尚無證據足資認定被告二人有何自
    訴人所指之行為，既不能證明被告二人犯罪，是揆諸前揭判例之意旨，自應依法
    為被告二人無罪判決之諭知。
四、據上論斷，應依刑事訴訟法第三百四十三條、第三百零一條第一項，判決如主文
    。
中      華      民      國    九十一    年      一      月     十七     日
                              台灣新竹地方法院刑事第二庭
                                  法      官    蘇  嘉  豐
右正本證明與原本無異。
如不服本判決，應於判決送達後十日內向本院提出上訴狀( 應附繕本 )。
                                  書  記  官    賴  寶  合
中      華      民      國    九十一    年      一      月     十七     日
